【裁判字號】    95,訴,2024
【裁判日期】    951213
【裁判案由】    毒品危害防制條例
【裁判全文】
臺灣桃園地方法院刑事判決          95年度訴字第2024號
公  訴  人  臺灣桃園地方法院檢察署檢察官
被      告  甲○○
指定辯護人  本院公設辯護人  楊晴翔
上列被告因違反毒品危害防制條例案件，經檢察官提起公訴（95
年度毒偵字第3726號、第4015號），經本院訊問被告後，被告自
白犯罪，檢察官聲請協商判決，經本院合議庭裁定由受命法官改
依簡式審判程序後為協商判決，本院判決如下：
    主  文
甲○○施用第一級毒品，處有期徒刑陸月，如易科罰金以佰元
即新臺幣玖佰元折算壹日；又施用第二級毒品，處有期徒刑貳月
，如易科罰金以佰元即新臺幣玖佰元折算壹日；又施用第一級
毒品，處有期徒刑陸月，如易科罰金以新臺幣壹仟元折算壹日，
扣案之注射針筒壹支沒收；又施用第二級毒品，處有期徒刑貳月
，如易科罰金，以新臺幣壹仟元。應執行有期徒刑壹年月，如
易科罰金以佰元即新臺幣玖佰元折算壹日。扣案之注射針筒壹
支沒收。
    事實及理由
一、犯罪事實：甲○○曾因施用毒品案件，經本院以94年度毒聲
    字第1565號裁定令入勒戒處所觀察、勒戒後，認無繼續施用
    毒品之傾向，於94年10月19日執行完畢釋放出所，並經臺灣
    桃園地方法院檢察署檢察官以94年毒偵字第4781號、第5202
    號為不起訴處分確定。詎仍未戒除毒癮，復各基於施用第一
    級毒品海洛因及第二級毒品甲基安非他命之犯意，於觀察勒
    戒執行完畢釋放後5 年內之下列時地：（一）於95年5 月26
    日晚間10時許，在桃園縣桃園市○○街82號住處內，施用第
    一級毒品海洛因1 次；於95年6 月3 日為警採尿時起回溯96
    小時內之某時，在某不詳處所，施用第二級毒品甲基安非他
    命1 次。嗣為警於95年6 月3 日晚間7時40 分許，在桃園縣
    龜山鄉○○村○○路175 號前查獲；（二）於95年7 月5 日
    上午6 時許，在桃園縣桃園市○○○路與福元街口旁之土地
    公廟內，施用第一級毒品海洛因1 次；於95年7 月7 日晚間
    10時40分許為警採尿時起回溯96小時內之某時，在某不詳處
    所，施用第二級毒品甲基安非他命1 次。嗣為警於95年7 月
    7 日晚間9 時30分許，在桃園縣桃園市○○里○○鄰○○街82
    號住處內查獲，並當場扣得海洛因注射針筒1 支。案經桃園
    縣政府警察局龜山分局、桃園分局報請臺灣桃園地方法院檢
    察署檢察官偵查後起訴。
二、本件被告甲○○所犯均為死刑、無期徒刑、最輕本刑3 年以
    上有期徒刑以外之罪或高等法院管轄第一審案件以外之罪，
    經被告於準備程序就被訴事實為有罪之陳述，經告知簡式審
    判程序之旨，並聽取被告及檢察官之意見後，經本院合議庭
    依刑事訴訟法第273 條之1 規定，裁定改依簡式審判程序，
    並由受命法官獨任審理，核先敘明。
三、證據：
（一）被告於警詢、偵訊及本院審理時之自白。
（二）臺灣檢驗科技股份有限公司濫用藥物陽性尿液檢驗報告2
      紙、桃園縣政府警察局龜山分局被採尿人姓名編號對照表
      1 紙、桃園縣政府警察局桃園分局被採尿人姓名編號對照
      表1 紙、桃園縣政府警察局桃園分局清溪派出所扣押物品
      清單1 紙、採證照片5 張。
（三）扣案之注射針筒1 支。
四、本件被告已認罪，經檢察官與被告於準備程序達成協商之合
    意，其合意內容為：被告施用第一級毒品海洛因部分，願受
    科處有期徒刑6 月；又施用第二級毒品甲基安非他命部分，
    願受科處有期徒刑2 月；又施用第一級毒品海洛因部分，願
    受科處有期徒刑6 月；又施用第二級毒品甲基安非他命部分
    ，願受科處有期徒刑2 月；應執行有期徒刑1 年3 月。（起
    訴之犯事實業經公訴檢察官更正如上揭事實）經查，上開協
    商合意並無刑事訴訟法第455 條之1 第1 項所列情形之一，
    檢察官聲請改依協商程序而為判決，本院爰不經言詞辯論，
    於協商合意範圍內為協商判決。
五、附記事項：
    被告所為4 件施用毒品犯行，其中2 件（編號1 、2） 係95
    年7 月1 日刑法修正施行前，另2 件（編號3 、4） 係修正
    後所為，應分論併論，各應依修正前刑法第41條第1 項前段
    及修正後第47條第1 項前段規定各諭知如附表所示之易科罰
    金折算標準，而4 罪合併定應執行刑已逾6 月，依據刑法施
    行法第3 條之1 第3 項規定，應適用修正前之刑法第41條第
    2 項規定，亦即仍得宣告易科罰金；至於其折算標準，綜合
    比較刑法第51條第5 款修正前、後之規定，仍係舊法為有利
    （數罪併罰有期徒刑合併定刑之上限為20年，新法為30年）
    ，整體適用法律併依歷來最高法院就易科罰金處分折算標準
    不同時應採最有利說之原則，依應就所定應執行之刑，依修
    正前刑法第41條第1 項前段、第41條第2 項規定，諭知如主
    文所示之標準。又刑法第38條有關沒收之規定亦經修正，惟
    沒收為從刑，從刑附屬於主刑，除法律有特別規定者外，依
    主刑所適用之法律，本件扣案之注射針筒係供被告於刑法修
    正後所為犯行使用，主刑部分即宣告刑所據以決定之罪、刑
    法法律既適用修正後之新法，沒收部分自應從之。
六、扣案之注射針筒1 支，為被告所有，並為供其施用第一級毒
    品海洛因乙節，業據被告於本院審理時供承不諱（見本院95
    年12月1 日審理筆錄），爰依修正後刑法第38條第1 項第2
    款規定，予以宣告沒收。
七、應適用之法條：刑事訴訟法第273 條之1 、第455 條之4 第
    2 項、第455 條之8 ，毒品危害防制條例第10條第1 項、第
    2 項，修正後刑法第2 條第1 項前段、第11條前段、第38條
    第1 項第2 款，修正前刑法第41條第1 項前段、第41條第2
    項、第51條第5 款，刑法施行法第2 項前段、第3 條之1 第
    3 項，修正前罰金罰鍰提高標準條例第2 條，逕以判決處如
    主文所示之刑。
八、本判決除有刑事訴訟法第455 條之4 第1 項第1 款、第2 款
    、第4 款、第6 款、第7 款所定情形之一，或違反同條第2
    項規定者外，不得上訴。如有前述得上訴之情形，得自收受
    判決送達之日起10日內，向本院提出上訴書狀，上訴於第2
    審法院。
本案經檢察官柯怡如到庭執行職務。
中    華    民    國    95    年    12    月    13   日
                      臺灣桃園地方法院刑事第五庭
                          法  官  陳月雯
以上正本證明與原本無異。
                          書記官  吳瓊英
中    華    民    國    95    年    12    月    22    日
附錄本案論罪科刑法條之全文：
毒品危害防制條例第10條
施用第一級毒品者，處 6 月以上 5 年以下有期徒刑。
施用第二級毒品者，處 3 年以下有期徒刑。
  表
┌──┬─────┬─────┬──────┬───────┐
│編號│犯罪時間  │施用毒品  │宣告刑      │易科罰金折算標│
│    │          │          │            │準            │
├──┼─────┼─────┼──────┼───────┤
│    │95年5 月26│施用第一級│有期徒刑6月 │以300 元即新臺│
│ 1  │日晚間10時│毒品      │            │幣900元折算1日│
│    │許        │          │            │              │
├──┼─────┼─────┼──────┼───────┤
│    │95年6 月3 │施用第二級│有期徒刑2月 │以300 元即新臺│
│ 2  │日為警採尿│毒品      │            │幣900元折算1日│
│    │起回溯96小│          │            │              │
│    │時內之某時│          │            │              │
│    │許        │          │            │              │
│    │          │          │            │              │
│    │          │          │            │              │
├──┼─────┼─────┼──────┼───────┤
│    │95年7 月5 │施用第一級│有期徒刑6月 │以新臺幣1 千元│
│    │日上午6 時│毒品      │            │折算1日       │
│ 3  │許        │          │            │              │
│    │          │          │            │              │
│    │          │          │            │              │
├──┼─────┼─────┼──────┼───────┤
│    │95年7 月7 │施用第二級│有期徒刑2月 │以新臺幣1 千元│
│ 4  │日晚間10時│毒品      │            │折算1日       │
│    │10分許為警│          │            │              │
│    │採尿時起回│          │            │              │
│    │溯96小時內│          │            │              │
│    │之某時    │          │            │              │
│    │          │          │            │              │
│    │          │          │            │              │
│    │          │          │            │              │
│    │          │          │            │              │
│    │          │          │            │              │
└──┴─────┴─────┴──────┴───────┘


司法院資訊處製作；財團法人民間司法改革基金會備份。
